# 固定资产入账难以确定！！！

提问人：木叶白牙 时间：2013-09-22 22:10:33
陈版主：有一批固定资产，现已投入使用，但由于经过海关，需要支付关税，而关税的支付需要很长一段时间，并且该批设备中有的免税，关税率也不同，没法算，交关税的设备关税是设备价款的2-3倍，并且海关存在一定调控，目前不好确定哪些是免税的，这段时间内固定资产的原值无法确认，原本想依据固定资产准则的规定“已达到预定可使用状态但尚未办理竣工决算的固定资产，应当按照估计价值确定其成本，并计提折旧；待办理竣工决算后再按实际成本调整原来的暂估价值，但不需要调整原已计提的折旧额。”的方法处理，但是考虑到关税金额较设备金额还要大，又不能确定，根据重要性原则不好直接以不含关税的价转固，该如何处理这批固定资产比较合适？@chenyiwei

回答人：chenyiwei
根据准则的要求，只能是基于目前可获得的信息（包括与海关相关人员的沟通），结合以往历史经验、海关征税规定等，聘请海关税务专家对可能的纳税义务金额作出合理估计，计入固定资产的原值中；并在附注中对会计估计的依据作出充分披露，以及对其中涉及的不确定性予以提示。如果无法合理估计且对财务报表整体影响重大的，不排除审计中对此出具非无保留意见。 按照一般理解，如果税负影响重大（特别是如你所述还可能高于设备原价），则在作出购买决策时，肯定也考虑过进口环节税负问题的影响，否则不符合商业决策的常理。因此如果说完全没有办法合理估计，恐难令人信服。

提问人：木叶白牙 时间：2013-09-23 09:45:42
据他们表示，海关在征税时，时松时紧，上一批设备中有部分该交税的就免了，这一批他们也吃不准哪些该交了

回答人：chenyiwei
如果税务机关自由裁量权太大，比较稳妥的方法可能是按照税法规定作出最谨慎的预计。后续如果享受到减免，再做调整。